【裁判字號】    98,重再,4
【裁判日期】    981013
【裁判案由】    損害賠償
【裁判全文】
臺灣高等法院高雄分院民事判決           98年度重再字第4號
再審原告    七洲企業股份有限公司
法定代理人  甲○○
訴訟代理人  陳鄭權律師
再審被告    桂華營造股份有限公司
法定代理人  乙○○
上列當事人間請求損害賠償事件，再審原告對於97年12月17日
本院97年度重上字第16號確定判決提起再審，本院判決如下：
    主  文
再審之訴駁回。
再審訴訟費用由再審原告負擔。
    事 實 及 理 由
一、按再審之訴顯無再審理由者，得不經言詞辯論，以判決駁回
    之，民事訴訟法第502 條第2 項定有明文。
二、原告再審意旨略以：再審之訴固應於30日之不變期間內提起
    ，但再審之理由知悉在後者，自知悉時起算。伊於98年9 月
    11日始知悉再審理由，即台中地方法院94年度建字第29號判
    決及高等法院台中分院95年度建上字第58號判決，故本件原
    告提起再審之訴並未逾30日之不變期間。而侵權行為之成立
    ，以加害行為與損害行為間具有因果關係且有損害為必要，
    伊與再審被告間因契約所生之糾紛，再審被告已據另案上開
    判決獲得損害之填補，因而逾期違約款之部分並無遭受任何
    損害，依附其上之請求便屬無據，且依上開二判決可知，本
    件整體工程並未有逾期之情形，是再審被告所主張因工程逾
    期所生之管理費，亦無法請求。另上開判決早於97年12月17
    日前即已定讞，構成民事訴訟法第496 條第1 項第13款再審
    事由。再審聲明求為判決（一）原確定判決關於命再審原告
    再給付再審被告新台幣2,257,663 元部分廢棄。（二）上開
    廢棄部分，再審被告在第一審之訴及假執行之聲請均駁回。
    （三）前程序第一、二、三審及再審訴訟費用均由再審被告
    負擔。
三、按民事訴訟法第496 條第1 項第13款所謂當事人發現未經斟
    酌之證物或得使用該證物者，係指前訴訟程序事實審言詞辯
    論終結前已存在之證物，因當事人不知或因故不能使用該證
    物，其後始知之，或始得使用該證物而言；且法院裁判適用
    法規或解釋法律，係依職權為之，原無待當事人提出其他判
    決以為證據。再審原告提出另一判決，利用其法律上之見解
    而為有利於己之主張，不能謂係民事訴訟法第四百九十六條
    第一項第十三款之新證物( 最高法院64年台聲字第58號著有
    判例) 。
四、本件再審原告主張再審被告之逾期違約款損害已於另案獲得
    補償，且由上開二判決可知，本件整體工程並未有逾期之情
    ，是再審被告認為再審原告因整體工程逾期而遭第六河川局
    處罰違約款1,435,321 元及增加之管理費822,342元, 共計
    2,257,663 元，向再審原告請求無據云云；經查：上開判決
    係再審被告因工程變更碼頭位置造成須增加工期，而遭經濟
    部水利署逾期扣罰違約金1,435,321 元，請求返還違約金之
    事宜，與經濟部水利署涉訟，有上開判決附卷可按。而本件
    則係再審被告向再審原告訂購海事透水石籠，因再審原告有
    給付遲延之情事，又無不可歸責之事由，再審被告乃解除契
    約，請求所受之損害，經本院97年度重上字第16號確定判決
    認定，再審原告應賠償再審被告7,564,638 元（即4,914,00
    0 元＋1,435,321 元＋822,342 元＋225,000 元＝7,564,63
    8 元，即包括系爭之2,257,663 元（即逾期46日之違約金1,
    435,321 元＋逾期46日之管理費822,342 元＝2,257,663 元
    ）
五、審核二者並無關聯；是再審原告以另案判決之法律上之見解
    ，而為有利於己之主張，揆諸前開說明，尚難謂係發現未經
    斟酌之證物或得使用該證物，自不符合上開規定之再審事由
    。
五、綜上所述，再審原告主張原確定判決有民事訴訟法第496 條
    第1 項第13款規定之再審事由，提起本件再審之訴，顯無再
    審理由，爰不經言詞辯論，逕以判決駁回之，依民事訴訟法
    第502條第2項、第78條，判決如主文。
中    華    民    國    98    年    10    月    13    日
                            民事第五庭
                                審判長法官  蔡明宛
                                法      官  魏式璧
                                法      官  田平安
以上正本證明與原本無異。
如對本判決上訴，須於判決送達後20日內向本院提出上訴狀，其
未表明上訴理由者，應於上訴後20日內向本院提出上訴理由書（
均須按他造當事人之人數附繕本）。上訴時應提出委任律師或具
有律師資格之人之委任狀，並依附註條文規定辦理。
中    華    民    國    98    年    10    月    13    日
                                書  記  官  吳華榮
附註：
民事訴訟法第466 條之1 ：
對於第二審判決上訴，上訴人應委任律師為訴訟代理人，但上訴
人或其法定代理人具有律師資格者，不在此限。
上訴人之配偶、三親等內之血親、二親等內之姻親，或上訴人為
法人、中央或地方機關時，其所屬專任人員具有律師資格並經法
院認適當者，亦得為第三審訴訟代理人。
第1 項但書及第2 項情形，應於提起上訴或委任時釋明之。


司法院資訊處製作；財團法人民間司法改革基金會備份。
